臺灣板橋地方法院民事判決　九十一年度勞訴字第三十二號
　　原　　　告　　甲○○
右當事人間請求給付薪資等事件，本院判決如左：
    主      文
被告應給付原告新臺幣壹佰貳拾萬肆仟捌佰元，及自民國九十一年三月十二日起至
清償日止按週年利率百分之五計算之利息。
原告其餘之訴駁回。
訴訟費用由被告負擔。
本判決於原告以新臺幣肆拾萬元為被告提供擔保後，得為假執行；被告於假執行程序
實施前以新臺幣壹佰貳拾萬肆仟捌佰元為原告提供擔保後，得免為假執行。
原告其餘假執行之聲請駁回。
    事      實
甲、原告方面：
一、聲明：被告應給付原告新臺幣（下同）一百二十六萬元，及自民國九十一年三月
          十二日起至清償日止按週年利率百分之五計算之利息。並陳明原告願供擔
          保以代釋明，請准宣告假執行。
二、陳述：
  （一）原告自八十六年四月十四日起至九十一年三月十一日在被告處任職管理員，
        每月薪資二萬二千六百六十元（之前為二萬二千元）。原告任職期間，自下
        午五時三十分上班至隔日上午八時，每日工作十四時又三十分，每週休息一
        天，超越法定工時八小時（勞動基準法第三十條第一項），依法被告應給付
        加班工資（勞動基準法第二十四條）。惟被告從未給付，迄九十一年三月六
        日原告與被告於臺北縣政府勞資爭議協調會協調，被告仍拒絕給付。
  （二）原告僅請過一天假，被告有扣薪水，被告所提出之打卡表作假，原告不可能
        十多天沒上班，否則被告怎麼可能發給薪水？星期五晚上上班，因隔日是星
        期六，打卡處所幼稚園沒有上班，所以沒有打卡。且原告中間並無休息，經
        被告聲請之證人鄭文發證述屬實，被告此部分主張並無可採。被告所提之打
        卡表就九十一年一月十六日起至一月三十一日此張卡片可知原告二月一日上
        班業於本張卡片打卡（下午五時十四分），惟被告竟於九十一年二月一日至
        二月十五日此張卡片偽作為下午五時零七分，足認被告偽造打卡表。
  （二）原告八十六年四月十六日到職至九十一年三月十一日被解僱，除每星期日休
        假一天以及春節休假四天，其餘均為實際工作天，計八十六年二二三天、八
        十七年三○九天、八十八年三一○天、八十九年三○八天、九十年三○九天
        、九十一年五六天，合計一五一五天，原告月薪二二六六○天，時薪為九十
        元，以勞動基準法第二十四條規定計算，前二小時為一又三分之一，後四小
        時一又三分之二計算，則前二小時為時薪一二○元，後四小時一五○元，每
        日加班費為八四○元，全部加班費為一、二六○、○○○元。
三、證據：提出打卡表、薪資明細表、九十一年三月六日臺北縣政府處理勞資爭議協
          調會記錄、家邦停車場公告及通知、九十一年一月日汽車停車動態表、知
          本教室職員薪資明細表、彰化銀行活期儲蓄存款存摺、年曆等影本為證據
          。
乙、被告方面：
一、聲明：請求駁回原告之訴及假執行之聲請；並陳明如受不利之判決，願供擔保請
          求免為假執行。
二、陳述：
（一）被告家邦停車場僱用原告及案外人鄭文發等二人擔任管理員，分日夜二班，
        而夜班固於下午五時卅分開始上班，但晚上十時至隔日清晨三點係休息時間
        ，管理員可以回家或外出，如值班管理員不願回家，亦可在停車場之休息室
        睡覺，故夜間有五小時為休息時間，非上班時間，夜間上班時數為九時卅分
        ，證人鄭文發於　鈞院九十一年五月三十日言詞辯論筆錄已證述：「停車場
        是，二十四小時，中間可否休息，要問原告如何與老闆約定。」，復經證人
        陳香如於　鈞院九十一年七月二十三日言詞辯論筆錄結證：「我在場，當時
        協調過程中原告有講到晚間十點至凌晨三點有睡覺，後來協調加班費事情，
        當天並未談成加班費問題。」，足證夜班於晚上有五小時為休息時間。原告
        所謂每日工作時間自下午五時卅分至隔日上午八時共十四時卅分云云，與事
        實不符。
  （二）原告主張所謂實際上班日為一五一五天，迄未舉證，被告堅決否認：
      (一)依原告九十年八月至九十一年二月份打卡表計算，原告每月平均至少有十六
        天以上未上班：1.九十年八月有十五天未上班。2.九十年九月有廿天未上班
        。3.九十年十月有十七天未上班。4.九十年十一月有十六天未上班。5.九十
        年十二月有十八天未上班。6.九十一年一月有十三天未上班。7.九十一年二
        月有十九天未上班（春節即休息十二天）。8.九十一年三月十一日離職，三
        月份實際只上班三天。9.除第八項九十一年三月份外，自九十年八月至九十
        一年二月原告共有一一八天未上班，平均每月有十六天未上班，有原告打卡
        表八份（詳被證二）可證。
      (二)自八十六年四月十四日起至九十一年三月十一日止，原告任職期間，合計為
        五十九個月，依原告每月上班十四天計算，原告實際上班只有八二六天。原
        告任意主張實際上班日為一五一五天，完全不實。
  （三）原告於八十六年四月十四日開始上班，雙方即約定「每日工作時間自下午五
        時開始，至隔日上午八時，但晚上十時至隔日清晨三點係休息時間」，實際
        上班為九時卅分，每月夜班薪水為二萬二千六百六十元，比日班多領薪水二
        千零六十元，因原告每日上班時數並無十四時卅分，故原告於九十一年三月
        六日台北縣政府處理勞資爭議協調會提出「加班費以每月新台幣一萬元整作
        為和解」，已當場為被告拒絕，有原告九十一年五月三十日當庭庭呈之勞資
        爭議協調會議紀錄乙份可證，原告任意主張每日工作十四時卅分，完全不實
        。
  （四）被告係按月給付二萬二千六百六十元予原告，原告如請假或曠工，被告僅予
        口頭勸誡，並無扣薪規定，原告於　鈞院九十一年六月二十五日言詞辯論筆
        錄固自承只請過一天假，並提出原證五號存摺主張八十七年一月因請假只領
        「二萬零六百三十元」云云，誠如原告所謂只請假一天，豈有可能扣薪二千
        多元，足證該原證五號存摺無法證明原告因請假遭扣薪，該存摺亦無法證明
        原告未請假。
  （五）停車場係在幼稚園打卡，幼稚園週六仍有人員上班，原告隨時均可打卡，原
        告於星期五之打卡表上有打上班時間，而週六未打下班時間，純係原告打卡
        後早退，原告任意主張所謂幼稚園週六未上班無法打卡云云，完全不實。
  （六）被告解僱原告是因為原告在九十一年二月、三月份連續曠職三天，依法解僱
        。
三、證據：提出打卡表等影本為證據，並聲請訊問證人鄭文發、陳香如。
丙、本院依聲請向行政院勞工委員會查明停車場業者是否適用勞動基準法。
    理      由
一、本件原告主張其自八十六年四月十四日九十一年三月十一日止受僱於被告之事實
    ，為被告所不爭執，自堪信原告此部分之主張為真實。原告另主張其工作時間為
    下午五時三十分起至隔次日上午八時止，連續工作十四小時又三十分一節，則為
    被告所否認，抗辯稱原告雖於下午五時三十分上班，至次日上午八時打卡下班，
    然晚上十時至次日清晨三點係休息時間，管理員可以回家或外出，如值班管理員
    不願回家，亦可在停車場之休息室睡覺，故夜間有五小時為休息時間，非上班時
    間，夜間上班時數為九時卅分等語；惟查，被告所經營之停車場乃二十四小時全
    日營業，僅僱用二名管理員分日夜兩班輪流看守，此為兩造俱不爭執之事實，被
    告雖聲明請求訊問證人即被告現在僱用擔任夜班而與原告前所擔任工作相同時間
    之鄭文發，惟證人鄭文發僅陳稱停車場乃二十四小時營業，至於中間可否休息，
    要問原告如何與老闆約定等語，依其證言並不足以證明當初原告與被告確有約定
    自原告打卡上班之後，中間可離開工作場所休息之事實，至於被告另聲請訊問之
    證人陳香如到庭所稱之情節，乃其在場聽聞兩造於九十一年三月十一日在教室協
    調之經過，陳稱當時協調過程中有聽到原告講到晚間十點至凌晨三點有睡覺，後
    來協調加班費事情等情，縱如證人陳香如所言，原告於晚間十時至次日清晨三時
    有睡覺之事實，惟因原告仍在工作場所內，即使因深夜時間進出停車場之車輛不
    多，停車場管理員仍有駐守之必要，且被告所經營之停車場又係二十四小時全日
    營業，營業時間內有五個小時之久管理員可任意外出離場，使停車場內無管理員
    駐守之情形，實有違常情而難以採信，即使被告允許原告在上述車輛進出較少之
    時間內可以睡覺休息，就原告而言，因無法離開工作場所，應認為仍屬於工作狀
    態，雇主仍須給付工資，被告此一部分之抗辯，並非可採，從而原告主張其每日
    工作十四點五小時，超過勞動基準法第三十條第一項規定每日法定工時八小時之
    事實，應屬可採，則原告請求被告應按勞動基準法第二十四條規定給付加班時間
    之加班費即為有理由；至於被告抗辯其係因原告在九十一年二、三月間連續曠職
    達三日以上而解僱原告一節，不論其主張是否有理由，並不影響原告前已得請求
    被告給付加班費之權利，此部分亦非本件之訴訟標的，故被告此一部分之抗辯亦
    屬無可採取。
二、又按當事人主張有利於己之事實者，就其事實有舉證之責任，但法律別有規定或
    依其情形顯失公平者，不在此限，民事訴訟法第二百七十七條定有明文。本件原
    告另主張其每週工作六日，每星期日休假一日，工作時間為每日下午五時三十分
    至次日上午八時，被告雖抗辯稱原告每月約有十六左右未上班，並提出其所保管
    之打卡表為證據，惟按原告上下班打卡乃在毗鄰之幼稚園教室內打卡，此為兩造
    所不爭執之事實，雖原告指稱原告所提出之上下班打卡表係偽造者，然經比對原
    告自行提出之九十一年一月份打卡表與被告所提出之同月份打卡表結果，其內容
    乃屬相同，則原告前述主張自難以採信，但因被告僅提出九十年八月、九月、十
    月、十一月、十二月、九十一年一月、二月三月等月份之打卡表，則原告所得請
    求被告給付之加班費，其中就被告所提證據部分自應依照原告實際上班時間計算
    之，至於其餘被告未提出證據部分，因打卡表乃保存於被告處，被告既然不能提
    出其所保存之證據，自應以原告主張之數量為計算之標準；另原告所領工資為每
    月二萬二千六百六十元，每天工資應為七百五十五元（元以下四捨五入，以下同
    ），每小時工資即為九十四元，原告主張以每小時九十元計算，其主張之金額少
    於前述計算所得之結果，亦應依原告主張之較少金額計算之，則原告每日工作十
    四小時又三十分，依照勞動基準法第二十四條規定之加班費計算方法，其加班之
    前二小時之加班費為原工資加給三分之一即每小時加班費為一百二十元，二小時
    共為二百四十元，第三小時以後之加班費為原工資加給三分之二即每小時加班費
    為一百五十元，則原告請求第三小時之後以四小時計算，此部分之加班費為六百
    元，則原告請求之加班費應為每日八百四十元。從而，原告所向被告請求之加班
    費，其中八十六年度部分二百二十三天應為十八萬七千三百二十元，八十七年度
    部分三百零九天應為二十五萬九千五百六十元，八十八年度部分三百一十天應為
    二十六萬零四百元，八十九年度部分三百零八天應為二十五萬八千七百二十元，
    至於九十年度部分其中八月份僅上班十六天、九月份上班十天、十月份上班十四
    天、十一月份上班十四天、則九十年八月至十二月份原告共上班一百零一天，加
    上九十一年一月至七月份按照原告計算之每月休息四天與二月份春節休假，九十
    一年一月至七月原告上班一百七十六天，則原告九十年度上班日數應為二百七十
    七天，其加班費應為二十三萬二千六百八十元，九十一年度一月至三月原告離職
    為止合計為四十三天，其加班費應為三萬六千一百二十元，以上原告所得請求之
    加班費合計應為一百二十三萬四千八百元。綜上所述，原告之請求於前揭數額及
    自離職之翌日即九十一年三月十二日起至清償日止按法定利率年息百分之五計算
    之遲延利息之範圍內為有理由，應予准許；至於原告之請求超過該範圍部分則為
    無理由，應予駁回。
三、假執行之宣告：兩造均陳明願預供擔保聲請宣告假執行或免為假執行，就原告勝
    訴部分，經核均無不合，爰分別酌定相當之擔保金額就原告勝訴部分俱准許之；
    至於原告其餘假執行之聲請，因該部分訴之駁回而失所附麗，應併予駁回。
四、本件事證已臻明確，兩造其餘主張及攻擊防禦方法與證據，經本院斟酌後，與本
    件判決結果已不生影響，故不一一論列，附此敘明。
五、結論：本件原告之訴為一部有理由，一部無理由，依民事訴訟法第七十八條、第
    七十九條但書、第三百九十條第二項、第三百九十二條，判決如主文。
中　　　華　　　民　　　國　　九十一　　年　　　九　　　月　　　三　　　日
                                臺灣板橋地方法院勞工法庭
                                        法      官  許  瑞  東
右正本證明與原本無異。
如不服本判決，應於判決送達後廿日內，向本院提出上訴狀。
中　　　華　　　民　　　國　　九十一　　年　　　九　　　月　　　三　　　日
                                        法院書記官  陳  淑  芳
